【裁判字號】    99,易,2466
【裁判日期】    991231
【裁判案由】    詐欺
【裁判全文】
臺灣臺北地方法院刑事判決              99年度易字第2466號
公  訴  人  臺灣臺北地方法院檢察署檢察官
被      告  許義鴻
上列被告因詐欺等案件，經檢察官提起公訴（99年度偵緝字第13
56號），被告於審理中就被訴事實為有罪之陳述，經本院當庭裁
定由受命法官獨任為簡式審判程序，判決如下：
    主    文
許義鴻犯詐欺罪，共肆罪，各處有期徒刑伍月、肆月、拾壹月、
伍月；應執行有期徒刑壹年陸月。
    事    實
一、許義鴻於民國九十七年九月十五日，由臺北縣政府警察局新
    店分局（現為新北市政府警察局新店分局，下沿用舊稱）內
    步出時，適趙尊平與其友人葉時（經檢察官為不起訴處分
    確定）因他案至該局，誤認許義鴻為警員，該二人因之與許
    義鴻攀談。許義鴻竟萌意圖為自己不法所有之犯意，向趙、
    葉二人佯稱其名「程偉」，係臺北市政府警察局中正第一分
    局少年隊警員，可對趙尊平所涉他案提供意見並協助處理云
    云，趙尊平因此陷於錯誤，對許義鴻言聽計從。許義鴻見得
    計，分別為下列詐欺取財犯行：
  (一)於九十七年九月十五日後、同年十一月十五日前某時日，在
    臺灣地區內不詳地點向趙尊平謊稱：因趙尊平於網路聊天室
    內發表援交意圖之訊息，故須交付渠所有之索尼愛立信牌Ｗ
    八五○Ｉ型及明碁牌Ｅ五五型行動電話各一支、宏碁牌ＡＳ
    ＰＩＲＥ五○五○型筆記型電腦及讀卡機各一部（下稱本案
    遭詐財物）作為證物云云，趙尊平信以為真，於九十七年十
    一月十五日凌晨一時許，在臺北縣新店市（現為新北市新店
    區○○○路九九之一號景文科技大學宿舍前，交付該等物品
    。
  (二)於九十七年十一月十五日後、同月十八日前某時日，於臺灣
    地區內不詳地點，向趙尊平佯稱：趙尊平須償還為渠處理事
    情之花費，趙尊平不疑有他，委由渠母廖芳美接續於九十七
    年十一月十八日下午五時四十五分、八時二十分許，二次以
    廖芳美中華郵政股份有限公司（下稱郵局）0000000
    0000000號帳戶（下稱廖芳美帳戶）匯款新臺幣（下
    同）二千元，合計四千元至許義鴻所利用、不知情之葉時
    楊梅郵局中壢四七支局00000000000000號帳
    戶（下稱葉時帳戶）。許義鴻則將之領取花用。
  (三)於九十七年十一月十八日下午十時許，在址設臺北市○○區
    ○○路某處「好樂迪ＫＴＶ」內，向趙尊平誆稱：為渠案件
    已花費數十萬元，為防止渠無法還錢，要求趙尊平簽立本票
    云云，趙尊平陷於錯誤，簽立面額十九萬六千八百元本票各
    三紙，並交付渠國民身分證影本與許義鴻。
  (四)許義鴻又於九十七年十一月十八日後、同月二十八日前在臺
    灣地區不詳地點以(三)所述理由訛騙趙尊平，趙尊平又再度遭
    詐，於九十七年十一月二十八日至十二月一日間某日中午十
    二時許，在「捷運新店市公所站」交付現金五千七百元與許
    義鴻；並接續同一錯誤、於同月五日下午三時三十七分許，
    委由廖芳美以廖芳美帳戶匯款八千元至葉時帳戶，許義鴻
    又領取花用。
  嗣於九十七年十二月二十一日，趙尊平始悉受騙而報警查獲上
  情。
二、案經趙尊平訴由臺北縣政府警察局新店分局報告臺灣臺北地
    方法院檢察署檢察官偵查起訴，許義鴻於審理程序中就被訴
    事實為有罪之陳述，經本院當庭裁定改由受命法官獨任為簡
    式審判程序。
    理    由
一、訊據被告許義鴻對上開事實坦承不諱，核與證人趙尊平（下
    逕稱其名）證述（臺灣臺北地方法檢察署九十八年度偵字第
    二二七四六號卷第一○至一二、三二至三九頁、同署九十九
    年度偵緝字第一三五六號卷第二九至三一頁參照）、證人葉
    時證述（前開偵字卷第四至九頁、三二至三六頁、四○至
    四一頁、前開偵緝字卷第二九至三一頁參照）。並有廖芳美
    帳戶存摺、交易明細表影本（前開偵字卷第一三、一四頁參
    照）、部分之本案遭詐財物序號及標籤影本（上開偵字卷第
    一五頁參照）、葉時帳戶資料及交易明細（上開偵字卷第
    二○至二二頁參照）等在卷可稽，足以擔保被告前開任意性
    自白與事實相符，事證明確，應予論處。
二、核被告所為四罪，均係犯刑法第三百三十九條第一項詐欺取
    財罪。被告利用不知情的葉時提供帳戶詐得並領取款項，
    為間接正犯。被告前開四罪，犯意各別，行為互殊，應分論
    併罰。爰審酌被告犯罪動機、目的、詐取財物之內容價值，
    本案除詐得趙尊平財物外，也累及葉時遭告訴、偵查，與
    趙尊平、葉時之物質、心理損害，犯罪後一度砌詞狡飾，
    但終能坦承不諱，且與葉時達成調解之犯後態度等及其他
    一切情狀，各量處如主文所示之刑，並定其應執行刑，以資
    儆懲。
據上論斷，應依刑事訴訟法第二百七十三條之一第一項、第二百
九十九條第一項前段，刑法第三百三十九第一項、第五十一條第
五款，刑法施行法第一條之一，判決如主文。
本案經檢察官吳曉婷到庭執行職務。
中    華    民    國    99    年    12   月     31    日
                  刑事第十庭      法  官  姚念慈
上正本證明與原本無異。
如不服本判決，應於判決送達後10日內向本院提出上訴狀（應抄
附繕本）。告訴人或被害人如對於本判決不服者，應具備理由請
求檢察官上訴，其上訴期間之計算係以檢察官收受判決正本之日
期為準。
                                  書記官  劉芸珊
中    華    民    國    99    年    12   月     31    日
附錄本案論罪科刑法條全文：
中華民國刑法第339條
（普通詐欺罪）
意圖為自己或第三人不法之所有，以詐術使人將本人或第三人之
物交付者，處 5 年以下有期徒刑、拘役或科或併科 1 千元以下
罰金。
以前項方法得財產上不法之利益或使第三人得之者，亦同。
前二項之未遂犯罰之。

司法院資訊處製作；財團法人民間司法改革基金會備份。
